【裁判字號】    97,易,2267
【裁判日期】    971107
【裁判案由】    贓物
【裁判全文】
臺灣臺北地方法院刑事判決              97年度易字第2267號
公  訴  人  臺灣臺北地方法院檢察署檢察官
被      告  甲○○
上列被告因贓物案件，經檢察官提起公訴（97年度偵字第12633號）
，本院判決如下：
    主  文
甲○○故買贓物，處拘役貳拾日，如易科罰金，以新台幣壹仟元
折算壹日。
    事  實
一、緣乙○○（檢察官另為緩起訴處分）於民國96年11月16日前
    後，在所駕計程車上拾獲丙○○所有BENQ廠牌、型號E81、
    粉紅色外殼（序號00000-00000-00000）之手機1支（乃丙○○於96年11月10日上午4時許，在臺北市○○區○○路與西
    園路口，遭他人所竊取，下稱系爭手機）。乙○○並於同年
    月19日，持往甲○○所設位於臺北市○○區○○街夜市內仁
    濟醫院前之攤位販售，詎甲○○明知該手機為乙○○所拾得
    之離本人所持有之物，屬來路不明之贓物，竟仍基於故買贓
    物之犯意以新臺幣（下同）1300元之價格予以買受，再以舊
    機換新機方式出售予不知情之洪智裕，舊機折價800元，由
    洪智裕再給付1500元予甲○○。嗣經丙○○報警，經警自手
    機之使用者洪智裕之通聯紀錄而循線查知上情。
二、案經本署檢察官自動檢舉簽分臺灣臺北地方法院檢察署檢察
    官偵查起訴。
    理  由
一、本件認定事實所引用之本件卷內所有人證、文書證據暨物證
    ，並無證據證明係公務員違背法定程序所取得，被告於本院
    審理時迄至言詞辯論終結時止，亦均未提出異議，故均得引
    為本案證據，合先說明。
二、訊據被告甲○○固承稱於上開時地有向乙○○購買系爭手機
    ，惟矢口否認有故買贓物犯行，辯稱：乙○○來賣手機的時
    候並沒有說是撿到的，而且伊和他簽的合約書上，他有保證
    手機的來源，伊確實不知手機是撿到的，否則伊不會收云云
    。
三、經查：被告於上開時地有以1300元之價格向乙○○買入系爭
    手機1支，且系爭手機原係丙○○所有，於96年11月10日上
    午4時許，在臺北市○○區○○路與西園路口放置在車上，
    遭他人所竊取，嗣由乙○○在其所駕駛計程車上拾獲，再出
    賣予被告之事實，為被告所不爭執，並經證人丙○○於警詢
    、證人乙○○於偵查及本院審理時證述明確。被告雖辯稱不
    知手機是乙○○所撿來的云云，惟查：乙○○於出賣手機時
    確實有告知被告乃其所拾得的一節，業據證人乙○○於97年
    3月10日、97年6月19日偵查及本院97年10月24日審理時一再
    結證明確（見3927號偵卷第51頁、12633號偵卷第4頁、本院
    卷第22頁）。衡情證人乙○○與被告素不相識，毫無怨隙，
    應無任意設詞誣陷被告之必要，況證人乙○○除指述被告外
    ，亦坦承自己侵占罪之犯行且受處罰，其所指有告知被告是
    手機是撿來的一節，顯非係為自己脫罪卸責之詞，應有相當
    可信性，被告空言否認犯行，即難採信。至被告向證人乙○○買受手機時所簽立「買賣合約書」上雖有註記：「如是不
    明貨源有法律糾紛，本人願意負一切法律責任，在此立下字
    據以示證明。」文字（見3927號偵卷第7頁），惟此乃一般
    中古手機買賣業者通用之製式字據，而本案證人乙○○在出
    賣系爭手機與被告已明確告知被告手機是撿來的一節，已經
    本院認定如上，被告仍決意購買即有贓物之認識，自不能因
    有上開「買賣合約書」之簽立，而得脫免其應負之贓物罪刑
    責。再被告係以1300元之價格向乙○○買入系爭手機，為被
    告所是認，而依證人洪智裕於偵查中結證所稱，原本價格是
    2300元，是以舊機換新機方式，舊機折價800元，洪智裕再
    給付1500元予被告之方式而完成交易（3927號偵卷第40頁）
    ，縱如被告所辯其前後沒有賺多少錢，不是暴利云云，惟被
    告於購買時已知為贓物即應負贓物罪刑責，與其實際利得是
    否暴利並無干係。綜上，被告辯解均不足採，本件事證已臻
    明確，被告犯行堪以認定，應依法論科。
四、核被告所為，係犯刑法第349條第2項之故買贓物罪。爰審酌
    被告品行、其所購之贓物係手機一支，所得不多，犯罪情節
    尚屬輕微，惟其犯後均否認犯行，未見悔意，態度不佳等一
    切情狀，量處如主文所示之刑，並諭知易科罰金之折算標準
    。
據上論斷，應依刑事訴訟法第299條第1項前段，刑法第349條第2
項、第41條第1項前段，刑法施行法第1條之1，判決如主文。
本案經檢察官許鈺茹到庭執行職務
中     華     民    國    97    年    11    月    7    日
                  刑事第十五庭  審判長法  官  廖紋妤
                                      法  官  江俊彥
                                      法  官  孫惠琳
以上正本證明與原本無異。
如不服本判決，應於判決送達後10日內，向本院提出上訴狀。
                                      書記官  郭錦賢
中     華     民    國    97    年    11    月    7    日
 中華民國刑法第349條
（普通贓物罪）
收受贓物者，處 3 年以下有期徒刑、拘役或 5 百元以下罰金。
搬運、寄藏、故買贓物或為牙保者，處5年以下有期徒刑、拘役
或科或併科1千元以下罰金。
因贓物變得之財物，以贓物論。


司法院資訊處製作；財團法人民間司法改革基金會備份。
